臺灣臺東地方法院刑事判決　　　　　　　 96年度訴字第236號
公　訴　人　臺東地方法院檢察署檢察官
被　　　告　乙○○
　　　　　　　　　 （另案於臺灣臺東監獄東成分監執行中）
上列被告因違反毒品危害防制條例案件，經檢察官提起公訴（九
十六年度毒偵字第二九二號），本院依簡式審判程序，判決如下
：
    主    文
乙○○施用第一級毒品，處有期徒刑捌月，減為有期徒刑肆月，
如易科罰金，以新臺幣壹仟元折算壹日。扣案海洛因壹包（淨重
零點貳零公克），沒收銷燬之，另扣案供前開海洛因包裝用之包
裝袋壹只沒收之；又施用第二級毒品，處有期徒刑陸月，減為有
期徒刑月，如易科罰金，以新臺幣壹仟元折算壹日。應執行有
期徒刑陸月，如易科罰金，以新臺幣壹仟元折算壹日。扣案海洛
因壹包（淨重零點貳零公克）沒收銷燬之，另扣案供前開海洛因
包裝用之包裝袋壹只沒收之。
    犯罪事實
一、乙○○曾因施用毒品案件，經臺灣高雄地方法院以九十二年
    度毒聲字第三五八九號裁定送觀察、勒戒後，認無繼續施用
    毒品傾向，於民國九十二年六月二十日執行完畢釋放出所，
    並於同日經臺灣高雄地方法院檢察署檢察官以九十二年度毒
    偵字第三五五二號為不起訴處分確定。詎仍不知戒絕，於上
    開觀察、勒戒執行完畢釋放後五年內，基於施用第一級毒品
    海洛因之犯意，於九十六年三月十五日晚上九時許，在位於
    苗栗縣頭份鎮○○路附近「網路家族網咖」之廁所內，以針
    筒注射之方式，施用海洛因一次。復基於施用第二級毒品甲
    基安非他命之犯意，於同年四月十八日上午九時許，在苗栗
    縣頭份鎮真實姓名年籍不詳之友人住處內，施用甲基安非他
    命一次。嗣於同日下午一時許，乙○○前往位在苗栗縣頭份
    鎮○○路之「圓寶遊藝場」，向真實姓名年籍不詳綽號「阿
    兄」之人購買海洛因欲供己施用，而於同日下午二時許，為
    警當場查獲，並在其身上扣得海洛因一小包（淨重零點二○
    公克，包裝袋重零點二八公克），經採集乙○○尿液送驗，
    檢驗結果呈現甲基安非他命陽性反應，始查獲上情。
二、案經苗栗縣警察局頭份分局報由臺灣苗栗地方法院檢察署呈
    請臺灣高等法院檢察署核轉臺灣臺東地方法院檢察署偵查起
    訴。
    理    由
一、認定犯罪事實所根據之證據及理由：
    訊據被告乙○○對於上開犯罪事實，業於警詢、偵查及本院
    準備程序中坦承不諱，而被告於九十六年四月十八日為警查
    獲時，經警方採集其尿液送檢驗結果，呈甲基安非他命陽性
    反應，有濫用藥物尿液檢驗監管紀錄表、苗栗縣警察局頭份
    分局查獲違反毒品危害防制條例嫌疑人尿液檢體編號對照表
    、正修科技大學超微量研究科技中心九十六年五月四日編號
    R00-0000-000號檢驗報告附卷可稽（見臺灣苗栗地方法院檢
    察署九十六年度毒偵字第五六九號卷，第二十一至二十三、
    三十二及三十三頁）。另扣案如主文所示第一級毒品海洛因
    一包，經送請法務部調查局依化學呈色法及氣相層析質譜儀
    分析法鑑定之結果，確含海洛因成分，亦有該局九十六年六
    月十八日調科壹字第○九六二三○五一六五○號鑑定書在卷
    可參（見本院卷第二十八頁）。此外復有苗栗縣警察局頭份
    分局查獲違反毒品危害防制條例毒品初步鑑驗報告單及採證
    照片三幀存卷足佐，被告上開任意性自白核與事實相符，足
    堪採信。本件事證明確，被告犯行洵堪認定。
二、按犯毒品危害防制條例第十條之罪，經觀察、勒戒後，認無
    繼續施用毒品之傾向者，應即釋放，並為不起訴處分；經觀
    察、勒戒執行完畢釋放後，五年內再犯同條例第十條之罪者
    ，應由檢察官依法追訴，毒品危害防制條例第二十三條第二
    項定有明文。本案被告乙○○曾因施用毒品案件，經臺灣高
    雄地方法院以九十二年度毒聲字第三五八九號裁定送觀察、
    勒戒後，認無繼續施用毒品傾向，於九十二年六月二十日執
    行完畢釋放，並於同日經臺灣高雄地方法院檢察署檢察官以
    九十二年度毒偵字第三五五二號為不起訴處分等情，業據本
    院函調臺灣高雄地方法院九十二年度毒聲字第三五八九號及
    臺灣高雄地方法院檢察署九十二年度毒偵字第三五五二號卷
    查證屬實，並有臺灣高等法院被告全國前案紀錄表及臺灣臺
    東地方法院檢察署刑案資料查註紀錄表附卷可參。是被告於
    前述觀察、勒戒執行完畢釋放後，五年內再犯本件毒品危害
    防制條例第十條之罪，按諸前揭說明，自應依法論科。
三、論罪與科刑：
    核被告乙○○上開所為，係犯毒品危害防制條例第十條第一
    項施用第一級毒品罪及同條第二項施用第二級毒品罪。至於
    被告施用毒品前之持有第一、二級毒品行為，本應以持有論
    ，惟被告於持有後進而施用，其持有之低度行為為施用之高
    度行為所吸收，故不再另論以持有第一、二級毒品罪。被告
    所犯上開二罪間，犯意各別，行為互殊，應分論併罰。爰審
    酌被告前因施用毒品，經送觀察、勒戒後，仍不知戒惕，一
    再施用，無視於毒品對於自身健康之戕害及國家對於杜絕毒
    品犯罪之禁令，尚乏悛悔之意，然念其坦承犯行，犯罪後態
    度良好，其施用毒品並無危害他人，被告犯罪手段尚屬平和
    ，所生損害尚非鉅大，暨施用毒品者均有相當程度之成癮性
    及心理依賴，其犯罪心態與一般刑事犯罪之本質並不相同，
    應側重適當之醫學治療及心理矯治為宜等一切情狀，量處如
    主文所示之刑。又被告上開二犯罪行為，均係發生於九十六
    年四月二十四日以前，皆合於減刑之要件，應依中華民國九
    十六年罪犯減刑條例第二條第一項第三款、第九條、第十條
    第一項規定，各減其刑期二分之一，並定其應執行之刑及諭
    知易科罰金之折算標準。扣案海洛因一包，淨重零點二○公
    克，有前揭法務部調查局鑑定通知書一份在卷可稽，係屬毒
    品危害防制條例第二條所規定之毒品，為違禁物，爰依毒品
    危害防制條例第十八條第一項前段規定，併宣告沒收銷燬之
    。又扣案供前開海洛因包裝用之包裝袋一只，依上揭法務部
    調查局鑑定通知書記載總重二點二八公克，足認其係可與包
    裝內之毒品分離（依物理之性質本即可完全析離），而包裝
    袋之主要作用在於包裹毒品，防其裸露、潮濕，便於被告攜
    帶毒品，且屬被告所有，業據被告供承在卷，爰依刑法第三
    十八條第一項第二款之規定宣告沒收（最高法院九十三年度
    臺上字第二七四三號判決同此意旨）。
據上論斷，應依刑事訴訟法第二百七十三條之一第一項、第二百
九十九條第一項前段，毒品危害防制條例第十條第一項、第二項
、第十八條第一項前段，刑法第十一條前段、第三十八條第一項
第二款、第四十一條第一項前段、同條第二項、第五十一條第五
款，中華民國九十六年罪犯減刑條例第二條第一項第三款、第七
條、第九條、第十條第一項，判決如主文。
本案經檢察官甲○○到庭執行職務。
中　　華　　民　　國　　96　　年　　10　　月　　11　　日
                  刑事第二庭    法  官  康文毅
以上正本證明與原本無異。
如不服本判決應於收受本判決後10日內向本院提出上訴書狀；上
訴書狀應敘述具體理由。未敘述上訴理由者，應於上訴期間屆滿
後20日內向本院補提理由書狀（均須按他造當事人之人數附繕本
）。「切勿逕送上級法院」。
                                書記官　洪月甚
中　　華　　民　　國　　96　　年　　10　　月　　11　　日
附錄本案論罪科刑法條全文：
毒品危害防制條例第10條
施用第一級毒品者，處 6 月以上 5 年以下有期徒刑。
施用第二級毒品者，處 3 年以下有期徒刑。
